

Ilham Sahidan
Youtuber | Web Developer

Tentang Saya

Hallo saya Ilham Sahidan, disini saya memiliki keterampilan yang cukup bagus dalam pemograman, baik dalam front-end maupun back-end. Profesional TI yang berorientasi detail dengan pengalaman 1 tahun sebagai software support specialist dan system/network technician. Terampil dalam mengoperasikan berbagai platform, memiliki kemampuan komunikasi lisan dan verbal yang baik, dan mampu menjelaskan masalah software yang kompleks dalam istilah yang mudah dipahami.

Umur 18

Email 21110372@stmik-mi.ac.id

No HP +62 831-0120-4259

Alamat Lembang, Bandung Barat

Professional Skills

HTML

CSS

JavaScript



Adobe Priemer

Adobe After Effects

Pengalaman Kerja

Frontend Developer at Universitas Pendidikan Indonesia

Desember, 2019 - Maret, 2020

Pada tahun 2019, saya dan Teman saya melaksankan PKL Di Universitas Pendikdikan Indonesia. Saya dan teman saya ditempatkan di LPPM UPI tepatnya dibagian Pemograman Front-end.

Web Designer at Home

Agustus, 2020 - Mei, 2021

Saya dan teman saya mencoba mencari pekerjaan secara online. Dikarenakan adanya covid-19 saya dan teman teman saya mencoba untuk membuat sebuah proyek web di rumah dengan bagiannya masing masing, dan saya terpilih untuk web desain.

Kimchi Food at Shoppe Food

Oktober, 2021 – November 2021

Pada akhir oktober saya dan teman teman saya mencoba untuk membuka peluang Bisnis, namun kami tutup karena kurang dana sama kurang pengalaman dalam bisnis.

Education

Sekolah Dasar from SD Negeri 2 Cibodas

2009 - 2015

Pada tahun 2009 saya masuk SD Negeri 2 Cibodas, Saya hanya juara pada kelas 4 dengan juara ke 2 dari 32 murid, saya lulus pada tahun 2015 tentu saja Bersama teman teman saya.

Sekolah Menengah Pertama from SMP Negeri 4 Lembang

2015 - 2018

Saya Melanjutkan sekolah di SMP Negeri 4 Lembang Bersama Teman Teman SD Saya. Dari kelas 7 sampai kelas 9 saya hanya juara 1 kali yaitu juara pertama di kelas 8. Dan saya lulus pada tahun 2018.

Sekolah Menengah Kejuruan from SMK Bina Wisata

2018 - 2021

Saya melanjutkan sekolah di SMK Bina Wisata Lembang dengan tujuan agar bias belajar pemograman karena saya masuk SMK Bina Wisata Lembang masuk Jurusan RPL. Di SMK Saya tidak juara hanya masuk rangking 7 dari 52 Murid.

Kontak

Lembang, Bandung Barat	https://web.facebook.com/ilham.poi.1232
Phone	□https://www.instagram.com/ham_yi_an/
+62 831-0120-4259	□https://wa.me/+6283101204259
Email	

21110372@stmik-mi.ac.id